# 集团内无偿划拨股权的处理

提问人：naruto6852 时间：2019-04-23 12:23:43
求助陈版！
情况描述：
子公司将孙公司 100%股权无偿划拨给母公司，子公司视为母公司减资，减少了实收资本和长投，母公司减少对子公司的长投，增加对孙公司的长投。
求助问题：
母公司个别报表重新确认孙公司长投时，直接按原账面价值入账，还是按同一控制下企业合并的原则，按孙公司净资产入账，差额确认资本公积？

回答人：chenyiwei
该事项对母公司而言并不是企业合并，因此不适用同一控制下合并的原则。
一般是直接按该项 “长期股权投资——孙公司” 在划出方子公司的原账面价值入账。另外，该交易并不是母公司与其更上层母公司之间的权益性交易，因此不应存在调整母公司的资本公积的差额。